臺灣高等法院刑事判決
111年度上訴字第840號
上  訴  人  
即  被  告  江明峯





上列上訴人因毒品危害防制條例案件，不服臺灣桃園地方法院11
0年度審訴緝字第44號，中華民國110年9月28日第一審判決（起
訴案號：臺灣桃園地方檢察署110年度偵字第12671號），提起上
訴，本院判決如下：
    主  文
上訴駁回。               
    事實及理由
一、依刑事訴訟法第350條、第361條、第362條、第367條規定，
    不服地方法院之第一審判決而上訴者，須提出上訴書狀，並
    應敘明具體理由，為上訴必備之程式；其所提出之書狀未敘
    述上訴理由，或僅曾以言詞陳述上訴理由者，均應於上訴期
    間屆滿後20日內補提理由書於第一審法院。第一審法院經形
    式審查，認逾期未補提上訴理由者，應定期間先命補正；逾
    期未補正者，為上訴不合法律上之程式，應以裁定駁回。倘
    已提出上訴理由，但所提非屬具體理由者，則由第二審法院
    以上訴不合法律上之程式，判決駁回。所謂具體理由，必係
    依據卷內既有訴訟資料或提出新事證，指摘或表明第一審判
    決有何採證認事、用法或量刑等足以影響判決本旨之不當或
    違法，而構成應予撤銷之具體事由，始克當之；倘僅泛言原
    判決認定事實錯誤、違背法令、量刑失之過重或過輕，而未
    依上揭意旨指出具體事由，或形式上雖已指出具體事由，然
    該事由縱使屬實，亦不足以認為原判決有何不當或違法者，
    皆難謂係具體理由，俾與第二審上訴制度旨在請求第二審法
    院撤銷、變更第一審不當或違法之判決，以實現個案救濟之
    立法目的相契合，並節制濫行上訴（最高法院97年度台上字
    第892號判決意旨參照）。是以上訴人之上訴書狀或補提之
    上訴理由書，雖有敘述上訴理由，惟並未具體敘述第一審判
    決有上述違法、不當情形或形式上雖已指出具體事由，然該
    事由縱使屬實，亦不足以認為原判決有何不當或違法者，即
    與未敘述具體理由無異，其所為上訴，即不符合上訴之法定
    要件。復按刑事審判旨在實現刑罰權之分配正義，故法院對
    有罪被告之科刑，應符合罪刑相當之原則，使輕重得宜，罰
    當其罪，以契合社會之法律感情，此所以刑法第57條明定科
    刑時應審酌一切情狀，尤應注意該條所列10款事項以為科刑
    輕重之標準，俾使法院就個案之量刑，能斟酌至當。而「量
    刑輕重係屬事實審法院得依職權自由裁量之事項，苟已斟酌
    刑法第57條各款所列情狀而未逾越法定刑度，不得遽指為違
    法。」（最高法院72年度台上字第6696號判例意旨參照）。
二、原判決以上訴人即被告江明峯明知甲基安非他命係屬毒品危
    害防制條例第2條第2項第2款公告之毒品，依法不得持有，
    竟基於持有第二級毒品純質淨重20公克以上之犯意，於109
    年8月15日下午5時許，在桃園市龜山區之中正公園內，以新
    臺幣3萬元之對價，向真實姓名年籍不詳綽號阿龍之人購買
    純質淨重20公克以上之第二級毒品甲基安非他命5包後持有
    之，係依據被告之自白，及扣案甲基安非他命暨鑑定報告為
    證，認被告所為係犯毒品危害防制條例第11條第4項之罪。
    被告曾因施用毒品、竊盜等案件經判決處有期徒刑執行完畢
    ，於徒刑執行完畢後5年內故意再犯本件有期徒刑以上之罪
    ，為累犯，斟酌司法院大法官釋字第775號解釋文，考量被
    告構成累犯之犯罪紀錄中不乏與本案同屬毒品危害防制條例
    案件，足顯其歷經刑之執行尚不知悔改，對刑罰之反應力薄
    弱，故此次加重最低本刑對其人身自由所為之限制無過苛之
    侵害，應依刑法第47條第1項規定加重其刑。爰審酌被告無
    視政府禁毒政策，持有本案毒品，所生危害非輕，惟念其犯
    後坦承犯行，態度尚可，兼衡其犯罪之動機、目的、手段、
    情節，又其本案所持有之毒品數量非鉅，並考量其國中肄業
    之教育程度、勉持之家庭經濟狀況暨自陳現在從事臨時工，
    日薪約新臺幣2,000 元等一切情狀，量處如原判決主文所示
    之刑，以示懲儆。並諭知扣案之第二級毒品甲基安非他命5 
    包（驗餘合計淨重62.5886 公克，純質淨重46.1618 公克）
    沒收銷燬；裝載上開毒品之包裝袋，因與毒品並無法完全析
    離，併諭知沒收銷燬；至鑑驗所用之毒品，既已滅失，不再
    諭知沒收銷燬。經核原判決認事用法並無違誤。
三、被告上訴意旨以其於警、偵、審均坦承犯行且自白，犯後深
    知毒品對社會之危害性，決心痛改前非，請從輕量刑云云。
　　查原判決就被告之犯罪情節及科刑部分之量刑基礎，已於理
    由欄內具體說明，業如前述，顯已斟酌刑法第57條各款事由
    併被告上訴意旨所陳各旨，並基於刑罰目的性之考量、刑事
    政策之取向以及行為人刑罰感應力之衡量等因素而為刑之量
    定，係以行為人責任為基礎，並未逾越法定刑度，亦無違背
    公平正義之精神，客觀上不生量刑畸重畸輕之裁量權之濫用
    ；本院審核前開各量刑事由，認為原審對被告量處之刑，洵
    屬妥適，並無顯然失出或有失衡平之情事，上訴意旨泛稱決
    心痛改前非，請從輕量刑云云，非敘述具體理由，於法不合
    ，揆諸上開說明，被告所為上訴不符合法定要件，應予駁回
    ，並不經言詞辯論為之。
據上論斷，應依刑事訴訟法第367條前段、第372條，判決如主文
。
中　　華　　民　　國　　111 　年　　3 　　月　　9 　　日
                  刑事第四庭  審判長法　官  陳筱珮
                                    法　官  柯姿佐
                                    法　官  吳元曜
以上正本證明與原本無異。
如不服本判決，應於收受送達後20日內向本院提出上訴書狀，其
未敘述上訴之理由者並得於提起上訴後20日內向本院補提理由書
（均須按他造當事人之人數附繕本）「切勿逕送上級法院」。
                                    書記官  陳啟文
中　　華　　民　　國　　111 　年　　3 　　月　　9 　　日

附錄：原審判決主文
江明峯持有第二級毒品純質淨重二十公克以上，累犯，處有期徒
刑捌月。扣案之第二級毒品甲基安非他命伍包（驗餘合計淨重陸
拾貳點伍捌捌陸公克，純質淨重肆拾陸點壹陸壹捌公克）沒收銷
燬。
附錄：本案論罪科刑法條全文
毒品危害防制條例第11條
持有第一級毒品者，處3 年以下有期徒刑、拘役或新臺幣30萬元
以下罰金。
持有第二級毒品者，處2 年以下有期徒刑、拘役或新臺幣20萬元
以下罰金。
持有第一級毒品純質淨重十公克以上者，處1 年以上7 年以下有
期徒刑，得併科新臺幣1 百萬元以下罰金。
持有第二級毒品純質淨重二十公克以上者，處6 月以上5 年以下
有期徒刑，得併科新臺幣70萬元以下罰金。
持有第三級毒品純質淨重五公克以上者，處2 年以下有期徒刑，
得併科新臺幣20萬元以下罰金。
持有第四級毒品純質淨重五公克以上者，處1 年以下有期徒刑，
得併科新臺幣10萬元以下罰金。
持有專供製造或施用第一級、第二級毒品之器具者，處1 年以下
有期徒刑、拘役或新臺幣10萬元以下罰金。